【裁判字號】    92,訴,505
【裁判日期】    920910
【裁判案由】    毒品危害防制條例
【裁判全文】
台灣士林地方法院刑事判決                          九十二年度訴字第五五號
    公  訴  人  臺灣士林地方法院檢察署檢察官
    被      告  甲○○
右列被告因違反毒品危害防制條例案件，經檢察官提起公訴（九十一年度毒偵字第一
二五七號），本院判決如左：
    主  文
甲○○施用第一級毒品，處有期徒刑陸月，如易科罰金，以參佰元折算壹日；又施用
第二級毒品，處有期徒刑肆月，如易科罰金，以參佰元折算壹日。應執行有期徒刑捌
月，如易科罰金，以參佰元折算壹日。
    事  實
一、甲○○前因施用毒品案件，經本院以九十年毒聲字第八七五號裁定送觀察、勒戒
    後，認無繼續施用毒品之傾向，業經臺灣士林地方法院檢察署檢察官於民國（下
    同）九十年八月二十八日，以九十年度毒偵字第七五九號不起訴處分確定。詎其
    仍無悔意，明知海洛因及安非他命分別屬於毒品危害防制條例所明定之第一級、
    第二級毒品，均不得施用及持有，仍於前開不起訴處分後之五年內，即九十一年
    八月八日晚上十時許，在台北市○○○路○段之加油站內，以香菸點燃吸食的方
    式施用第一級毒品海洛因一次；又於九十一年八月九日凌晨零時十五分為警採尿
    前回溯九十六小時內某時（不含為警查獲後留滯於警局時間），在不詳處所，施
    用第二級毒品安非他命一次。嗣於九十一年八月九日凌晨零時五分，在臺北市南
    港區○○○路口為警查獲，並採其尿液送驗結果呈嗎啡及安非他命陽性反應，經
    本院以九十二年毒聲字第五號裁定送勒戒處所觀察勒戒後，認有繼續施用毒品之
    傾向。
二、案經臺北市政府警察局南港分局報請臺灣士林地方法院檢察署檢察官偵查起訴。
    理  由
一、訊據被告甲○○對其施用第一級毒品海洛因之犯行坦承不諱，惟矢口否認有何施
    用第二級毒品安非他命之犯行，辯稱：伊不知驗尿報告為何有安非他命陽性反應
    云云。惟查，被告於九十一年八月九日為警查獲時所採尿液，經送臺灣尖端先進
    生技醫藥股份有限公司檢驗結果呈嗎啡（即海洛因代謝物）及安非他命陽性反應
    ，有該公司九十一年八月三十日濫用藥物檢驗報告一紙在卷可證。再查個人口服
    投與甲基安非他命後，其尿液中能否驗出安非他命陽性反應，與其投與方式、投
    與量、個人體質、採尿時間及檢測儀器之精密度等有關，一般而言，約百分之七
    十於口服投與後二十四小時內自尿中排出，約百分之九十於九十六小時內自尿中
    排出，從而吸食時間距採集尿液時間最長可能不會超過四日，亦有行政院衛生署
    藥物食品檢驗局八十一年二月八日八一藥檢壹字第一一五六號函附卷可按。據此
    ，堪認被告應有於採尿時回溯前九十六小時期間內（不含為警查獲後留滯警局期
    間），在不詳地點施用安非他命甚明。是被告所辯，要屬卸責之詞，不足採信。
    又被告前因施用毒品案件，經本院裁定送觀察、勒戒後，認無繼續施用毒品之傾
    向，業經臺灣士林地方法院檢察署檢察官於九十年八月二十八日以九十年度毒偵
    字第七五九號不起訴處分確定，嗣再犯本件施用毒品案件，經本院以九十二年度
    毒聲字第五號裁定送觀察勒戒處所觀察、勒戒後，經認定有繼續施用毒品之傾向
    等情，亦有前揭不起訴處分書、台灣高等法院被告全國前案紀錄表、台灣士林看
    守所附設勒戒處所有無繼續施用毒品傾向證明書各一件在卷足憑。是被告於不起
    訴處分後五年內二犯施用毒品罪，經觀察、勒戒後有繼續施用毒品之傾向，事證
    明確，犯行堪予認定，應依法論科。
二、核被告所為，係犯毒品危害防制條例第十條第一項之施用第一級毒品罪及同條第
    二項之施用第二級毒品罪。其施用前後持有毒品之低度行為，應為施用行為之高
    度行為所吸收，不另論罪。被告所犯上述二罪，犯意各別，罪名互異，應予分論
    併罰。爰審酌被告曾因施用毒品而送觀察、勒戒後，仍不知悛悔，復再罹本件犯
    行、其施用毒品乃戕害自身健康尚未傷及他人、犯罪後坦承部分犯行尚有悔意並
    其施用之次數、方法等一切情狀，量處如主文所示之刑及諭知易科罰金之折算標
    準並定其應執行之刑。
據上論斷，應依刑事訴訟法第二百九十九條第一項前段，毒品危害防制條例第十條第
一項、第二項、刑法第十一條前段、第五十一條第五款、第四十一條第一項、第二項
、罰金罰鍰提高標準條例第二條，判決如主文。
本案經檢察官楊淑芬到庭執行職務。
中      華      民      國      九十二      年      九      月    十    日
                                臺灣士林地方法院刑事第六庭
                                    法  官  彭  洪  媛
右正本證明與原本無異。
如不服本判決，應於送達後十日內，向本院提出上訴狀。
                                    書記官  周  霙  蘭
中      華      民      國      九十二      年      九      月   十六   日
附錄本案論罪科刑法條全文：
毒品危害防制條例第十條：
施用第一級毒品者，處六月以上五年以下有期徒刑。
施用第二級毒品者，處三年以下有期徒刑。


司法院資訊處製作；財團法人民間司法改革基金會備份。
